【裁判字號】    97,裁,1766
【裁判日期】    970229
【裁判案由】    強制執行
【裁判全文】
最  高  行  政  法  院  裁  定
                                     97年度裁字第01766號
聲  請  人  甲○○○
上列聲請人因與相對人高雄縣林園鄉公所間強制執行事件，對於
中華民國96年7月27日本院96年度裁字第1677號裁定，聲請再審
，本院裁定如下︰
    主  文
再審之聲請駁回。
再審訴訟費用由聲請人負擔。
    理  由
一、按當事人對於本院裁定聲請再審，必須原裁定具有行政訴訟
    法第283條準用第273條第1項、第2項所列情形之一者，始得
    為之。而同法第273條第1項第1款所謂「適用法規顯有錯誤
    」，係指原裁定所適用之法規與該案應適用之現行法規相違
    背，或與解釋、判例有所牴觸者而言，至於法律上見解之歧
    異，聲請人對之縱有爭執，要難謂為適用法規顯有錯誤，而
    據為聲請再審之理由，此觀本院62年判字第610號判例意旨
    甚明。
二、聲請人不服本院96年度裁字第1677號裁定，對之聲請再審，
    其意旨略謂：依行政訴訟法第304條規定：「撤銷判決確定
    者，關係機關應即為實現判決內容之必要處置」，原裁定未
    予適用，而誤用第104條等規定，顯然違反第216條第1項規
    定及本院72年判字第336號判例，自屬第273條第1項第1款所
    謂適用法規顯有錯誤云云。
三、查原裁定以：行政訴訟法第304條並無如同法第305條第1項
    所定得向高等行政法院聲請強制執行之規定。蓋撤銷原處分
    之判決係屬形成判決，行政處分經判決撤銷確定後，溯及失
    其效力，原不生強制執行問題。聲請人據以聲請強制執行之
    本院81年度判字第2777號判決，由其主文載明「再訴願決定
    、訴願決定及原處分關於依土地法第216條規定請求為相當
    補償部分均撤銷」，可知僅係將相對人原處分撤銷，並未命
    相對人為一定之給付，該撤銷判決，已使原否准補償之處分
    溯及失其效力，本無庸向高等行政法院聲請強制執行。至於
    相對人如未為實現判決內容之必要處置，應循其他程序以求
    解決，聲請人聲請強制執行，於法不合，高等行政法院駁回
    其聲請，並無違誤，因而駁回聲請人之抗告。經核原裁定與
    該案應適用之現行法規、解釋或判例均無牴觸。至抗告人所
    指行政訴訟法第216條第1項規定及本院72年判字第336號判
    例，分別為關於判決拘束力及既判力之問題，與本件強制執
    行之爭議無涉。依首開說明，聲請人之聲請顯無再審理由，
    應予駁回。
四、據上論結，本件再審之聲請顯無再審理由，爰依行政訴訟法
    第283條、第278條第2項、第104條、民事訴訟法第95條、第
    78條，裁定如主文。
中    華    民    國    97    年    2     月    29    日
                    最高行政法院第六庭
                        審判長法官  林  奇  福
                              法官  葉  百  修
                              法官  藍  獻  林
                              法官  林  清  祥
                              法官  林  樹  埔
以  上  正  本  證  明  與  原  本  無  異
中    華    民    國    97    年    3     月    3     日
                              書記官  葛  雅  慎


司法院資訊處製作；財團法人民間司法改革基金會備份。
